# 重组改制上市费用的会计处理

提问人：lianhuan 时间：2010-11-19 15:28:43
陈版主，想请教下面的问题，烦请解答，谢谢！
我公司打算整体重组上市后A股上市，和中介如律师、审计师分别签订了协议，有的协议有明确说明重组改制的收费，以及公开发行的收费，但是有的合同仅是一个打包的合同。想请问下，重组改制费用以及上市费用应该如何处理？谢谢！！

回答人：chenyiwei
重组改制阶段发生的费用应当于发生时全部费用化处理。如果和中介机构签订的专业服务合同只约定一个总价的，可以基于稳健性原则将其全部费用化（除非是合同中明确约定在将来成功IPO后才收取的费用），因为在实务操作中，IPO处于筹划阶段和实施初期时，不确定性还是比较大，因此此时发生的费用多数可能性还是费用化处理。